臺灣嘉義地方法院民事裁定
111年度監宣字第315號
聲  請  人  許健二  


相  對  人  許敬環  




上列聲請人聲請許可監護人行為事件，本院裁定如下：
    主  文
許可聲請人代理相對人即受監護宣告人許敬環出租所有坐落如附
表所示之不動產。
程序費用新臺幣1,000元由受監護宣告之人許敬環負擔。
    理  由
一、聲請意旨略以：聲請人前經本院110年度監宣字第92號裁定
    選任為相對人許敬環之監護人。茲因相對人中風入住安養院
    ，因醫療費用暨日常生活費用所需，擬出租相對人所有如附
    表所示不動產以支應上開費用，收取租金支應生活所需，爰
    依民法第1113條準用同法第1101條第1、2項規定，請求准許
    出租聲請人處分等語。
二、按監護人對於受監護人之財產，非為受監護人之利益，不得
    使用、代為或同意處分；監護人為下列行為，非經法院許可
    ，不生效力：一、代理受監護人購置或處分不動產。二、代
    理受監護人，就供其居住之建築物或其基地出租、供他人使
    用或終止租賃，民法第1101條第1項、第2項分別定有明文。
    前揭規定，依同法第1113條之規定，於成年人之監護亦有準
    用。　
三、經查，聲請人前揭主張之事實，業據聲請人提出戶籍謄本、
    本院110年度監宣字第92號民事裁定影本、確定證明書影本
    、建物及土地登記第一類謄本、生活所需費用收據明細、存
    摺交易明細為證。聲請人經本院選任為相對人之監護人後，
    已會同本院指定之許景繻開具相對人之財產清冊陳報本院准
    予備查在案，復經本院調取110年度監宣字第92號卷宗核閱
    無訛。本院審酌聲請人表明欲出租出為相對人之不動產、有
    支出日常生活必要與醫療等費用之需要，相對人所有之前揭
    不動產出租後所得租金可用以支付相對人後續生活所需，應
    屬有利於相對人。聲請人之聲請，於法尚無不合，應予准許
    。
四、末按監護人應以善良管理人之注意，執行監護職務。又監護
    人於執行監護職務時，因故意或過失，致生損害於受監護宣
    告之人者，應負賠償之責。且法院於必要時，得命監護人提
    出監護事務之報告、財產清冊或結算書，檢查監護事務或受
    監護人之財產狀況。民法第1113條準用同法第1100條、第11
    09條第1項、第1103條第2項規定均有明示，則本件聲請人代
    為出租相對人即受監護宣告之人如附表所示之不動產所得之
    租金，自應依前揭規定，妥適管理並使用於相對人生活所需
    等費用，另聲請人應於出租如附表所示之不動產後向本院陳
    報租賃契約，併予敘明。
五、依家事事件法第164 條第2 項、第97條，非訟事件法第24條
    第1 項，裁定如主文。
中　　華　　民　　國　　111 　年　　12　　月　　9 　　日
                   家事法庭     法  官　葉南君   
以上正本係照原本作成。
如對本裁定抗告須於裁定送達後10日內向本院提出抗告狀。
中　　華　　民　　國　　111 　年　　12　　月　　9 　　日
                                書記官  陳喬琳
附表：
⒈竹崎鄉真武段50建號（權利範圍1/1）
⒉竹崎鄉真武段1072地號（權利範圍1/1）